臺灣高雄地方法院刑事判決　　　 　　　　　　　　　九十三年度重訴字第一一七號
　　公　訴　人　臺灣高雄地方法院檢察署檢察官
　　被　　　告　丁○○　男　五.
　　　　　　　　丙○○　男　二.
　　共　　　同　本院公設辯護人乙○○
　　指定辯護人
右列被告等因違反毒品危害防制條例案件，經檢察官提起公訴（九十三年度偵字第一
九八二五號、九十三年度偵字第一九八二六號、九十三年度偵字第二○四三四號、九
十三年度偵字第二○四三五號），本院判決如左：
    主  文
丁○○共同運輸第一級毒品，處無期徒刑，褫奪公權終身。扣案之第一級毒品海洛因
捌拾貳顆（肆拾顆驗後合計淨重壹佰伍拾伍點壹貳公克，空包裝重肆拾陸點參貳公克
，另肆拾貳顆驗後合計淨重壹佰伍拾捌點捌參公克，空包裝重伍拾肆點壹玖公克），
均沒收銷燬之。
丙○○共同運輸第一級毒品，處有期徒刑拾伍年，褫奪公權玖年。扣案之第一級毒品
海洛因捌拾貳顆（肆拾顆驗後合計淨重壹佰伍拾伍點壹貳公克，空包裝重肆拾陸點參
貳公克，另肆拾貳顆驗後合計淨重壹佰伍拾捌點捌參公克，空包裝重伍拾肆點壹玖公
克），均沒收銷燬之。
    事  實
一、丁○○、丙○○二人為父子關係。丁○○、丙○○及謝順安（另由檢察官偵辦中
    ）均明知海洛因業經我國公告列為毒品危害防制條例第二條第二項之第一級毒品
    ，不得非法持有或運輸，且亦明知海洛因屬懲治走私條例「公告管制物品項目及
    其數額」甲項第四款規定公告管制進出口之物品，不得非法運輸，亦不得私運進
    口。竟為貪圖運輸毒品可獲致龐大利益，而共同基於自中國大陸運輸第一級毒品
    海洛因入境臺灣之犯意聯絡，由丁○○及丙○○於民國九十三年九月十七日，搭
    乘復興航空公司編號ＧＥ三六一號班機出境，輾轉前往中國大陸福建省，並於同
    年月二十九日上午七時許，在中國大陸福建省福清市○○街某不詳門牌號碼之公
    寓四樓處，由謝順安委由丁○○、丙○○運輸第一級毒品海洛因進入我國境內，
    並洽由特定人領取該海洛因，事成之後每人即可獲取新臺幣（下同）四萬元之報
    酬。謝順安遂將利用保鮮膜包裝之海洛因四十顆（驗後合計淨重一百五十五點一
    二公克，空包裝重四十六點三二公克，純度百分之八十點八十，純質淨重一百二
    十五點三四公克）及四十二顆（驗後合計淨重一百五十八點八三公克，空包裝重
    五十四點一九公克，純度百分之八一點五八，純質淨重一百二十九點五七公克）
    ，分別交給丁○○及丙○○吞食至胃中，並搭乘復興航空公司編號ＧＥ三六一號
    班機於同日十五時三十分許入境高雄國際航空站時，由行政院海岸巡防署高雄市
    機動查緝隊、高雄縣政府警察局會同財政部高雄關稅局人員在高雄國際航空站查
    獲，並經由臺灣高雄地方法院檢察署檢察官簽發鑑定許可書後，將丁○○、丙○
    ○帶往高雄市立聯合醫院拍攝Ｘ光片，證實確有以吞食方式夾帶毒品後，即施以
    瀉劑促二人將所吞入腹中之八十二顆海洛因排放，因而扣得自丁○○身上所排放
    之上開毒品海洛因四十顆（驗後合計淨重一百五十五點一二公克，空包裝重四十
    六點三二公克，純度百分之八十點八十，純質淨重一百二十五點三四公克），及
    自丙○○身上所排出毒品海洛因四十二顆（驗後合計淨重一百五十八點八三公克
    ，空包裝重五十四點一九公克，純度百分之八一點五八，純質淨重一百二十九點
    五七公克），始悉上情。
二、案經行政院海岸巡防署南部地區高雄市機動查緝隊及高雄縣政府警察局報告臺灣
    高雄地方法院檢察署檢察官偵查起訴。
    理  由
一、右揭犯罪事實，業據被告丁○○、丙○○二人迭於警訊、偵查及本院審理時坦承
    不諱，並有入出境查詢資料二紙、高雄關稅局扣押貨物運輸工具收據及搜索筆錄
    、詢問筆錄各二份、高雄市立聯合醫院診斷證明書、高雄市立凱旋醫院濫用藥物
    尿液檢驗報告各二紙、相片六張等在卷可稽，而被告二人為警查獲之疑似海洛因
    八十二顆，經鑑驗結果確為海洛因無誤，丁○○部分為四十顆（驗後合計淨重一
    百五十五點一二公克，空包裝重四十六點三二公克，純度百分之八十點八十，純
    質淨重一百二十五點三四公克），丙○○部分為四十二顆（驗後合計淨重一百五
    十八點八三公克，空包裝重五十四點一九公克，純度百分之八一點五八，純質淨
    重一百二十九點五七公克），亦有法務部調查局調科壹字第二二○○一八三五五
    、000000000號鑑定通知書二紙在卷可稽，並有海洛因八十二顆扣案可
    佐。是本件至此事證已臻明確，被告二人犯行洵堪認定，應依法加以論科。
二、按海洛因屬毒品危害防制條例第二條第二項第一款規定之第一級毒品，非經許可
    ，不得運輸；且係行政院依懲治走私條例第二條第四項授權訂定之管制物品項目
    及其數額甲類第四款規定之毒品，屬於管制進出口之物品。核被告丁○○、丙○
    ○所為，係犯毒品危害防制條例第四條第一項之運輸第一級毒品罪，及懲治走私
    條例第二條第一項之私運管制物品進口罪；被告二人持有第一級毒品海洛因之低
    度行為為運輸之高度行為所吸收，不另論罪；又被告二人以一私運海洛因進口行
    為，同時觸犯上開二罪名，為想像競合犯，應依刑法第五十五條從較重之運輸第
    一級毒品罪處斷。被告丁○○、丙○○與謝順安就上開犯行，有犯意聯絡及行為
    分擔，均為共同正犯。再被告丙○○前未曾受有期徒刑以上刑之宣告，素行尚稱
    良好，其係因經濟拮据，年輕識淺，方因一時思慮欠周受人利用，犯此重罪，且
    其係因其父即被告丁○○令其吞食毒品，迫於親情壓力方為此犯行，嗣後已深自
    悔悟，其犯罪情節尚堪憫恕，情輕法重，雖處以法定最低刑無期徒刑仍嫌過重，
    爰依刑法第五十九條規定減輕其刑（死刑減輕為無期徒刑或十五年以下十二年以
    上有期徒刑，無期徒刑減輕為七年以上有期徒刑）。爰審酌被告丁○○、丙○○
    二人均明知第一級毒品海洛因具有成癮性，服用後會產生依賴性、耐藥性，情況
    非常嚴重，且戒解不易，嚴重妨害人之身心健康，後果不堪設想，猶為圖一己之
    私利，將大量毒品運入國內，將造成國人身心之毒害至深且鉅，國法難容，惟其
    二人雖運輸毒品，然尚未取得分文酬勞，且攜帶毒品入境後即為警查獲，並未造
    成實害，此次均因為維持生活貪圖利益，一時失慮而罹犯重典，且係遭販毒集團
    以金錢引誘、利用，首次運毒即被查獲，又其二人負責吞食毒品運輸入境，其本
    身冒著海洛因毒品包裝破裂，將導致毒品中毒而死亡風險，約定之報酬僅各四萬
    元，參以被告二人於調查中即自白犯行，並供出毒品之來源為謝順安，二人之態
    度尚稱良好等一切情狀，各量處如主文所示之刑，並分別宣告褫奪公權終身及九
    年，以示懲儆。公訴人雖就被告丙○○部分具體求處判決無期徒刑，惟本院經審
    酌上揭情狀後，認被告丙○○經本院判處有期徒刑十五年，應足以達到教化及制
    裁其犯行之目的，附此敘明。
三、扣案之海洛因四十顆（驗後合計淨重一百五十五點一二公克，空包裝重四十六點
    三二公克，純度百分之八十點八十，純質淨重一百二十五點三四公克）及四十二
    顆（驗後合計淨重一百五十八點八三公克，空包裝重五十四點一九公克，純度百
    分之八一點五八，純質淨重一百二十九點五七公克），經送驗結果確為第一級毒
    品海洛因，已如前述，而包裝袋復無法與毒品海洛因剝離，自均應依同條例第十
    八條第一項前段之規定，諭知沒收銷燬之；至於鑑識耗損之海洛因，既已滅失，
    爰不再行諭知沒收銷燬，併此敘明。
據上論斷，應依刑事訴訟法第二百九十九條第一項前段，毒品危害防制條例第四條第
一項、第十八條第一項前段、懲治走私條例第十二條、第二條第一項、第十一條，刑
法第十一條、第二十八條、第五十五條、第五十九條、第三十七條第一項、第二項，
判決如主文。
本案經檢察官甲○○到庭執行職務。
中      華      民      國    九十三    年      十二    月    三十一    日
                              臺灣高雄地方法院刑事第八庭
                                  審判長法  官　  陳樹村
                                        法  官    吳俊龍
                                        法  官    林意芳
右正本證明與原本無異。
如不服本判決，應於收受送達後十日內向本院提出上訴書狀。
　　　　　　　　　　　　　　　　　　　　書記官　　曾秀鳳
中      華      民      國    九十四    年      一　    月   　 六　　  日
附錄本判決論罪科刑法條：
毒品危害防制條例第四條第一項：
製造、運輸、販賣第一級毒品者，處死刑或無期徒刑；處無期徒刑者，得併科新臺幣
一千萬元以下罰金。
懲治走私條例第二條第一項：
私運管制物品進口、出口逾公告數額者，處七年以下有期徒刑，得併科新臺幣三百萬
元以下罰金。
